ACORDAO-COMPLETO-2340818

ACÓRDÃO DE RELAÇÃO

ACÓRDÃO DE RELAÇÃO 743/2019 ATA 3/2019 - SEGUNDA CÂMARA

Acórdão 743/2019-TCU-Segunda Câmara
	Os Ministros do Tribunal de Contas da União ACORDAM, por unanimidade, com fundamento nos arts. 1º, inciso V, e 39, inciso II, da Lei 8.443/1992, c/c os arts. 1º, inciso VIII, 143, inciso II, 259, inciso II, e 260 do Regimento Interno/TCU, em considerar legais, para fins de registro, os atos de concessão de pensão militar a seguir relacionados, de acordo com os pareceres emitidos nos autos:
1. Processo TC-Processo 041.821/2018-1 (PENSÃO MILITAR) 
	1.1. Interessados: Ana Maria Krieck de Araujo (XXX.610.517-XX) ; Arlizabete Rigo (XXX.738.227-XX) ; Carmen Marina Ramos Cardoso (XXX.310.004-XX) ; Cecilia Antonia da Silva (XXX.452.687-XX) ; Celia Regina da Silva (XXX.509.787-XX) ; Claudia Pereira Ramos (XXX.597.627-XX) ; Claudia Regina da Silva (XXX.509.867-XX) ; Dilza Ramos da Silva (XXX.739.014-XX) ; Edda Mendonca Jordao (XXX.867.667-XX) ; Edna Tavares Mendonca (XXX.621.117-XX) ; Elisabet Ramos Aguiar (XXX.809.520-XX) ; Iara Regina Pereira Ramos (XXX.599.027-XX) ; Joanete Dionizia Rigo (XXX.580.827-XX) ; Lenizia Maria Rigo (XXX.198.127-XX) ; Mara Ferreira Izquierdo (XXX.205.107-XX) ; Marcia Krieck Santangelo (XXX.260.217-XX) ; Maria Alice Simas Alvetti (XXX.396.801-XX) ; Maria Anita Simas Alvetti (XXX.410.001-XX) ; Maria Cristina Alvetti Valdetaro (XXX.257.611-XX) ; Maria Ide Cassano Mousinho (XXX.156.677-XX) ; Maria Sonia Rigo dos Santos (XXX.917.647-XX) ; Maria da Gloria Ramos de Araujo (XXX.436.457-XX) ; Maria da Penha Ramos (XXX.605.897-XX) ; Norma da Penha Rigo da Silva (XXX.931.997-XX) ; Stelita da Silva Gomes (XXX.242.917-XX) ; Tamara Ferreira Izquierdo (XXX.564.147-XX) ; Tania Ferreira Izquierdo (XXX.721.087-XX) ; Tereza Maria Pereira Ramos (XXX.552.587-XX) .
	1.2. Órgão/Entidade: Primeira Região Militar – MD/CE.
	1.3. Relator: Ministro-Substituto Marcos Bemquerer Costa.
	1.4. Representante do Ministério Público: Procurador Sergio Ricardo Costa Caribé.
	1.5. Unidade Técnica: Secretaria de Fiscalização de Pessoal (Sefip) .
	1.6. Representação legal: não há.
	1.7. Determinações/Recomendações/Orientações: não há.

Segunda Câmara

Primeira Região Militar - MD/CE.

Ana Maria Krieck de Araujo (XXX.610.517-XX); Arlizabete Rigo (XXX.738.227-XX); Carmen Marina Ramos Cardoso (XXX.310.004-XX); Cecilia Antonia da Silva (XXX.452.687-XX); Celia Regina da Silva (XXX.509.787-XX); Claudia Pereira Ramos (XXX.597.627-XX); Claudia Regina da Silva (XXX.509.867-XX); Dilza Ramos da Silva (XXX.739.014-XX); Edda Mendonca Jordao (XXX.867.667-XX); Edna Tavares Mendonca (XXX.621.117-XX); Elisabet Ramos Aguiar (XXX.809.520-XX); Iara Regina Pereira Ramos (XXX.599.027-XX); Joanete Dionizia Rigo (XXX.580.827-XX); Lenizia Maria Rigo (XXX.198.127-XX); Mara Ferreira Izquierdo (XXX.205.107-XX); Marcia Krieck Santangelo (XXX.260.217-XX); Maria Alice Simas Alvetti (XXX.396.801-XX); Maria Anita Simas Alvetti (XXX.410.001-XX); Maria Cristina Alvetti Valdetaro (XXX.257.611-XX); Maria Ide Cassano Mousinho (XXX.156.677-XX); Maria Sonia Rigo dos Santos (XXX.917.647-XX); Maria da Gloria Ramos de Araujo (XXX.436.457-XX); Maria da Penha Ramos (XXX.605.897-XX); Norma da Penha Rigo da Silva (XXX.931.997-XX); Stelita da Silva Gomes (XXX.242.917-XX); Tamara Ferreira Izquierdo (XXX.564.147-XX); Tania Ferreira Izquierdo (XXX.721.087-XX); Tereza Maria Pereira Ramos (XXX.552.587-XX).

MARCOS BEMQUERER

não há.

Procurador Sergio Ricardo Costa Caribé.

PENSÃO MILITAR (PMIL)

Secretaria de Fiscalização de Pessoal (Sefip).